【裁判字號】    88,訴,5104
【裁判日期】    890225
【裁判案由】    給付工程款
【裁判全文】
臺灣臺北地方法院民事判決  八十八年度訴字第五一○四號
    原      告  儐順有限公司
                              .
    法定代理人  丙○○        .
    訴訟代理人  甲○○        .
    被      告  福億建設事業股份有限公司  設台北市○○○路○段三六二號四樓
                              .
    法定代理人  乙○○        .
右當事人間請求給付工程款事件，本院判決如左：
    主      文
被告應給付原告新臺幣壹佰柒拾萬元，及其中新臺幣捌拾伍萬元自民國八十八年十二
月一日起、新臺幣捌拾伍萬元自民國八十九年二月一日起，均至清償日止，按週年利
率百分之五計算之利息。
訴訟費用由被告負擔。
本判決於原告以新台幣伍拾陸萬柒仟元供擔保後，得假執行。
    事      實
甲、原告方面：
    一、聲明：
      （一）如主文第一項所示。
      （二）原告願供擔保，請准宣告假執行。
    二、陳述：
      （一）訴外人大熊造園工程有限公司（下簡稱「大熊公司」）承攬被告「佛朗
            明哥景觀工程」第四、五、八、九區工程，並將其中中庭噴灌、水循環
            、燈具設備工程部分發包由原告施作，原告自民國（下同）八十六年十
            月三十日開始施作至八十七年五月三十日確認施作完畢，惟大熊公司尚
            積欠原告工程款新臺幣（下同）三百零六萬三千九百一十七元未付。嗣
            大熊公司於八十七年七月二十八日簽發本票一紙，作為該工程款債權清
            償之擔保，原告已就該紙本票聲請裁定准予強制執行，經臺灣士林地方
            法院以八十八年度票字第一四二七號民事裁定准許在案。
      （二）原告聲請法院強制執行假扣押大熊公司對於被告之工程款債權，經  鈞
            院以八十八年度民執全字第一二六一號發扣押命令，在三百零六萬三千
            九百一十七元及執行費二萬一千七百二十八元之範圍，禁止大熊公司收
            取對被告之債權或為其他處分，被告亦不得對大熊公司清償，惟因被告
            聲明異議，原告乃對大熊公司及被告起訴確認債權存在（  鈞院八十八
            年度訴字第二○三八號），嗣經達成訴訟上和解，被告願將給付大熊公
            司之工程款其中一百七十萬元開立一百七十萬元支票交由大熊公司轉交
            原告領取。
      （三）原告於八十八年十一月五日下午，會同大熊公司前往被告公司領取款項
            ，經被告公司董事長告知翌日再來領取支票。翌日上午原告再與大熊公
            司前往被告公司，被告員工林信結卻稱因該公司財務困難，須開一年期
            之支票，原告及大熊公司對此票據兌現日期無法接受，故拒絕領取，林
            信結又稱如票期太長無法接受，可以房屋直接抵銷債務，但因對於房屋
            價值的認定不同，故亦無結果。原告於八十八年十一月八日，以存證信
            函要求被告依據合約書之付款辦法，以金額二分之一為現金票，二分之
            一為二個月期票，支付工程款，但被告置之不理。
      （四）八十八年十一月十日，大熊公司簽署切結書載明「同意將該筆一百七十
            元工程款所有權讓渡與原告，由原告直接向被告催討、收取該筆一百七
            十萬元工程款，來清償立切結書人（即大熊公司）所積欠的債務」等語
            。大熊公司既將對於被告之一百七十萬元工程款債權轉讓與原告，並經
            原告於八十八年十一月二十二日以存證信函通知被告，被告已於同年十
            一月二十三日收受，即生移轉效力，原告並定相當期間七日為清償期，
            但被告依然不予清償。為此提起本件訴訟，依工程款給付請求權及債權
            讓與之法律關係，請求被告給付一百七十萬元，並就其中八十五萬元自
            八十八年十二月一日起、另八十五萬元自八十九年二月一日起支付法定
            遲延利息。
    三、證據：提出工程合約三份、本票一紙、臺灣士林地方法院八十八年度票字第
        一四二七號民事裁定及確定證明書各一件、本院八十八年四月十七日北院義
        八十八民執全宇字第一二六一號民事執行命令一件、本院八十八年度訴字第
        二○三八號和解筆錄一份、支票一紙、台北郵局第一六二九○號存證信函及
        掛號郵件收件回執各一件、切結書一紙、內湖三支郵局第一七四號存證信函
        及掛號郵件收件回執各一件為證。
乙、被告方面：
    被告未於言詞辯論期日到場，亦未提出書狀作何聲明或陳述。
丙、本院依職權調閱本院八十八年度訴字第二○三八號民事確認債權存在事件卷宗。
    理      由
一、本件被告未於言詞辯論期日到場，核無民事訴訟法第三百八十六條各款所列情形
    ，爰依原告之聲請，由其一造辯論而為判決，合先敘明。
二、本件原告主張訴外人大熊公司承攬被告公司「佛朗明哥景觀工程」第四、五、八
    、九區工程後，將其中中庭噴灌、水循環、燈具設備工程部分發包由原告施作，
    原告已於八十七年五月三十日施作完畢，而大熊公司尚欠原告三百零六萬三千九
    百一十七元工程款未付，嗣兩造與大熊公司於本院八十八年度訴字第二○三八號
    確認債權存在事件中達成訴訟上和解，被告同意將應給付大熊公司之工程款其中
    一百七十萬元開立支票交由大熊公司轉交原告領取，惟被告迄未依和解內容履行
    ，大熊公司嗣於八十八年十一月十日簽署切結書，將其對被告之上開一百七十萬
    元工程款債權轉讓原告，原告已於同年十一月二十二日以存證信函通知被告，限
    令被告於七日內「依照合約書之付款辦法」付款，被告於翌日收受後仍未付款予
    原告等事實，業據提出與其所述相符之工程合約、本票、本院八十八年度訴字第
    二○三八號和解筆錄、切結書、內湖三支郵局第一七四號存證信函及掛號郵件收
    件回執等件為證。被告既不於言詞辯論期日到場爭執，復未提出書狀答辯以供本
    院斟酌，本院審酌上開證據，認為原告主張之事實為可採信。
三、按債權人得將債權讓與於第三人，民法第二百九十四條第一項前段定有明文。又
    債權之讓與，依民法第二百九十七條第一項之規定，雖須經讓與人或受讓人通知
    債務人始生效力，但不以債務人之承諾為必要，讓與人與受讓人間成立債權讓與
    契約時，債權即移轉於受讓人（最高法院四十二年臺上字第六二六號判例意旨參
    照）。經查，被告於本院八十八年度訴字第二○三八號民事事件中已同意給付大
    熊公司一百七十萬元，而大熊公司又於八十八年十一月十日將該一百七十萬元債
    權讓與原告，經原告於同年十一月二十二日將該債權讓與事實通知被告，對於被
    告即生效力，被告除得以受通知時所得對抗大熊公司之事由對抗原告外，殊無拒
    絕清償之餘地。上開債務於原告通知被告給付之時，已屆清償期，原告猶依其與
    大熊公司間「合約書付款辦法」之約定，請求被告立即清償二分之一金額即八十
    五萬元，於二個月後清償另二分之一金額即八十五萬元，並於本件訴訟中請求依
    其所指定清償日期計算遲延利息之始期，並無不合。
四、綜上，大熊公司將其對於被告之一百七十萬元工程款債權讓與原告，原告已將受
    讓債權之事實通知被告，從而，原告本於債權讓與、給付承攬報酬等法律關係，
    請求被告給付一百七十萬元，並就其中八十五萬元請求自八十八年十二月一日起
    、另八十五萬元請求自八十九年二月一日起按年息百分之五計算之法定遲延利息
    ，即屬正當，應予准許。
五、假執行之宣告：
    原告陳明願供擔保，聲請宣告假執行，核無不合，爰酌定相當擔保金額准許之。
六、結論：本件原告之訴為有理由，依民事訴訟法第三百八十五條第一項前段、第七
    十八條、第三百九十條第二項，判決如主文。
中      華      民      國    八十九    年      二      月    二十五    日
                                            民事第二庭法      官  梁玉芬
右為正本係照原本作成
如對本判決上訴，須於判決送達後廿日內向本院提出上訴狀
中      華      民      國    八十九    年      二      月    二十五    日
~B法院書記官  柯月英


司法院資訊處製作；財團法人民間司法改革基金會備份。
